【裁判字號】    97,抗,1000
【裁判日期】    970627
【裁判案由】    強制執行
【裁判全文】
臺灣高等法院民事裁定                  97年度抗字第1000號
抗  告  人  乙○○
上列抗告人因與相對人甲○○間清償債務強制執行事件，對於中
華民國97年5月7日臺灣板橋地方法院96年度執字第17608號所為
裁定提起抗告，本院裁定如下：
    主  文
抗告駁回。
抗告訴訟費用由抗告人負擔。
    理  由
一、按民事訴訟法第395條第1項規定，假執行之宣告，因就本案
    判決或該宣告有廢棄或變更之判決，自該判決宣示時起，於
    其廢棄或變更之範圍內，失其效力。故本案判決，已經第三
    審法院廢棄發回更審，原第二審法院准予假執行之宣告，因
    無所附麗，於廢棄之範圍內失其效力（最高法院74年台抗字
    第254號判例意旨參照）。
二、經查：
(一)、抗告人前執本院95年度上字第676號民事判決之假執行宣告
    為執行名義，供擔保新台幣200萬元後聲請強制執行，經原
    法院准予扣押相對人另案（即原法院95年度執字第23587號
    執行事件）之分配款，但尚未核發收取命令前，前開判決即
    經第三審法院予以全部廢棄並發回本院更審等情，有卷附本
    院95年度上字第676號民事判決、提存書、原法院96年3月26
    日板院輔96執地字第17608號執行處函、最高法院96年度台
    上字第1939號民事判決可憑（見原法院卷第8至14頁、第35
    至36頁），足見抗告人所憑之執行名義（即前開判決之假執
    行宣告）已因本案判決經第三審法院全部廢棄發回更審，致
    失所附麗而失其效力甚明。
(二)、抗告意旨雖略以：假執行宣告具有確定之終局判決效力，故
    原法院應繼續進行本件強制執行程序云云。惟查，假執行制
    度，旨在使給付判決於確定前發生執行力，法院僅得對未確
    定之判決宣告之；且宣告假執行之作用，在使未確定之本案
    判決具有執行力，假執行之宣告失其效力後，其執行力當然
    歸於消滅。由此以觀，本院前開判決既經第三審法院全部廢
    棄並發回本院更審，則該判決所准予假執行之宣告，即因此
    而失其效力（民事訴訟法第395條第1項參照）。故抗告人以
    本院前開判決准予假執行宣告，具有確定之終局判決效力為
    由，主張原法院駁回其強制執行聲請係屬違法云云，要無可
    取。
(三)、從而，原法院以抗告人聲請本件強制執行之執行名義（即前
    開判決之假執行宣告），因前開判決經第三審法院全部廢棄
    並發回本院更審，致失其效力為由，裁定駁回抗告人本件強
    制執行之聲請，於法自無違誤。抗告意旨仍執前詞指摘原裁
    定不當，聲明廢棄，為無理由。
三、據上論結，本件抗告為無理由，爰裁定如主文。
中    華    民    國    97    年    6    月   27      日
                    民事第十三庭
                        審判長法  官  黃嘉烈
                              法  官  吳燁山
                              法  官  楊絮雲
正本係照原本作成。
本裁定除以適用法規顯有錯誤為理由，並經本院許可外，不得再
抗告。如提起再抗告，應於收受後10日內委任律師為訴訟代理人
向本院提出再抗告狀。並繳納再抗告費新台幣１千元。（強制執
行法第30條之1準用民事訴訟法）
中    華    民    國    97    年    6     月    30    日
                              書記官  王敬端


司法院資訊處製作；財團法人民間司法改革基金會備份。
